臺灣彰化地方法院刑事判決　　　　　　　　　　　　　九十三年度訴字第六六號
　　公　訴　人　臺灣彰化地方法院檢察署檢察官
　　被　　　告　甲○○
右列被告因違反毒品危害防制條例案件，經檢察官提起公訴（九十三年度毒偵字第八
八五號）及移
本院準備程序中，被告就被訴事實為有罪之陳述，經本院合議庭裁定改依簡式審判程
序審理，並判決如左：
    主  文
甲○○連續施用第一級毒品，處有期徒刑壹年。扣案之第一級毒品海洛因壹包（淨重
零點貳貳公克）沒收銷毀之，注射針筒壹支、斜削吸管壹支均沒收。又連續施用第二
級毒品，處有期徒刑陸月，扣案之第二級毒品甲基安非他命壹包（淨重零點零柒公克
）沒收銷燬之。應執行有期徒刑壹年伍月，扣案之第一級毒品海洛因壹包（淨重零點
貳貳公克）、第二級毒品甲基安非他命壹包（淨重零點零柒公克）均沒收銷燬之；注
射針筒壹支、斜削吸管壹支均沒收。
    事  實
一、甲○○前因施用毒品案件，經本院以九十一年度毒聲字第一四一二號裁定觀察、
    勒戒後，認有繼續施用毒品之傾向，再經本院於民國九十一年六月二十六日以九
    十一年度毒聲字第一六一六號裁定令入戒治處所強制戒治，於九十二年十二月三
    日經強制戒治執行完畢釋放，並由臺灣彰化地方法院檢察署檢察官於九十三年三
    月二十九日以九十三年度戒毒偵字第一○二、一○三、一○四號為不起訴處分確
    定。詎仍不知悔改，於前揭強制戒治執行完畢釋放後五年內，復分別基於施用第
    一級毒品海洛因及施用第二級毒品甲基安非他命之概括犯意，自九十三年二月某
    日起，迄同年九月二十五日止，以每一、二日施用一次之頻率，在嘉義縣朴子市
    （移送併辦意旨書誤載為太保市）嘉義長庚紀念醫院及其他不特定處所等地，分
    別以（一）將海洛因摻入香煙內點火吸用或以針筒注射之方式，連續非法施用海
    洛因多次；及（二）將甲基安非他命置於玻璃球中，再點火加熱使生煙吸用之方
    式，連續非法施用甲基安非他命多次。期間內先於九十三年二月十四日十七時三
    十分許，為警持搜索票在彰化縣溪洲鄉○○村○○○街八十七號查獲，經警採驗
    尿液結果呈甲基安非他命及嗎啡陽性反應；嗣又於同年六月二日上午十一時二十
    分許，在嘉義長庚紀念醫院六Ｄ○九Ｂ病房為警查獲，並扣得其所有之海洛因（
    淨重○點二二公克）、甲基安非他命（淨重○點○七公克）各一包，及供其施用
    第一級毒品海洛所用之注射針筒、斜削吸管各一支。
二、案經彰化縣警察局溪湖分局報告臺灣彰化地方法院檢察署檢察官偵查起訴及嘉義
    縣警察局布袋分局報告臺灣嘉義地方法院檢察署檢察官移送併辦。
    理  由
一、被告甲○○於準備程序中，先就右揭犯罪事實為有罪之陳述，且所犯係死刑、無
    期徒刑、最輕本刑為三年以上有期徒刑以外之罪，經本院合議庭依刑事訴訟法第
    二百七十三條之一第一項之規定，裁定由法官一人獨任進行簡式審判程序，合先
    敘明。
二、右揭犯罪事實，業據被告於本院審理中坦承不諱，且被告於前揭時地二次獲案後
    ，經警採其尿液送驗之結果，均呈甲基安非他命與嗎啡陽性反應（按一般施用海
    洛因者會在其體內代謝為嗎啡成分殘留，並經由尿液排出），有彰化縣警察局溪
    湖分局九十三年二月十四日、嘉義縣警察局布袋分局九十三年六月二日委託檢驗
    尿液代號與真實姓名對照認證單、彰化縣衛生局九十三年二月二十三日煙檢字第
    九三○三九六號煙毒尿液檢驗成績書、嘉義縣衛生局嘉衛檢字第○九三○○一一
    九六七號煙毒尿液檢驗單及中山醫學大學附設醫院中港分院九十三年五月四日中
    山醫港九三川諴字第九三五七七號函附之中山醫學大學附設醫院藥物濫用檢測中
    心確認結果報告各一份附卷可稽，並有扣案之注射針筒、斜削吸管各一支在卷為
    憑；另扣案白色粉末及白色結晶物各一包，經送法務部調查局鑑驗，確為第一級
    毒品海洛因及第二級毒品甲基安非他命無訛，復分別有法務部調查局九十三年七
    月二十日調科壹字第一八○○○一八一五號、及九十三年七月二十八日調科壹字
    第○九三○○二九九三五○號鑑定通知書各一份為佐。被告自白伊自九十三年二
    月某日起，迄同年九月二十五日止，以每一、二日施用一次之頻率，分別連續施
    用海洛因、甲基安非他命多次，除九十三年二月十四日及六月二日，因其為警查
    獲時所採尿液之檢驗結果均呈甲基安非他命及嗎啡陽性反應，可證被告於各該採
    尿當日或前三日（安非他命為前四日）內確有施用第一級毒品海洛因、第二級毒
    品甲基安非他命外，雖無其他具體證據證明其他時間被告確實施用海洛因及甲基
    安非他命，惟參酌施用第一級毒品海洛因具成癮性，上癮者，不論在生理上或心
    理上都會對海洛因產生強烈的需求與依賴，一旦停用，十二小時內會有發汗、流
    淚、緊張、無法入睡，第二天起即會出現劇烈嘔吐、發冷、血壓升高等禁斷症狀
    ；而施用第二級毒品甲基安非他命極易成癮，並產生強烈心理渴求，極難戒絕，
    濫用後會有心悸、頭痛、胸痛、昏迷等症狀，及被告於九十三年二月十四日、六
    月二日獲案時，所採尿液之檢驗結果均呈甲基安非他命及嗎啡陽性反應，且隨身
    攜帶海洛因、甲基安非他命等毒品及供施用毒品使用之注射針筒、斜削吸管，被
    告施用第一級毒品海洛因及第二級毒品甲基安非他命顯均已上癮等情，應認被告
    自白與事實相符，堪予採信。而被告前因施用毒品案件，先經本院裁定送觀察、
    勒戒後，認有繼續施用毒品之傾向，再經本院於民國九十一年六月二十六日以九
    十一年度毒聲字第一六一六號裁定令入戒治處所強制戒治，於九十二年十二月三
    日，經強制戒治執行完畢釋放，有臺灣高等法院被告全國前案紀錄表一份在卷可
    按。本案事證已臻明確，被告施用第一級毒品海洛因、第二級毒品甲基安非他命
    犯行堪予認定，應依法論科。
三、核被告所為，係犯毒品危害防制條例第十條第一項、第二項之施用第一級毒品、
    第二級毒品罪。其為供己施用而於施用前後持有海洛因及甲基安非他命之低度行
    為，各為其施用之高度行為所吸收，均不另論罪。又被告先後多次施用第一、二
    級毒品犯行，各屬時間緊接且構成要件相同之行為，顯係基於概括犯意反覆為之
    ，均應依連續犯之規定，分別論以一罪，並均依法加重其刑。所犯施用第一、二
    級毒品二罪間，犯意各別，罪名有異，應予分論併科。被告前開犯罪事實中，為
    起訴書所漏列部分，雖未據公訴人提起公訴，惟該部分犯行與起訴部分有連續犯
    裁判上一罪之關係，自為起訴效力所及，應由本院併予審理，附此敘明。爰審酌
    被告因施用毒品案件，甫於九十二年十二月三日經強制戒治執行完畢釋放，竟未
    能從中記取教訓，深切體認毒品危害己身健康之鉅，而於強制戒治釋放三個月後
    隨即再次施用海洛因及甲基安非他命，且二次為警查獲仍未能停止施用毒品，足
    見被告自制能力尚有未足，有接受相當期間監禁教化之必要，以促其及早矯正吸
    毒惡習；惟念及施用毒品固戕害個人健康至深，然就他人權益之侵害仍屬有限，
    及其犯罪目的、手段、具有國中肄業學歷之智識程度及犯罪後坦承犯行之態度等
    一切情狀，分別量處如主文所示之刑，並定其應執行之刑。扣案之海洛因（淨重
    ○點二二公克）、甲基安非他命（淨重○點○七公克）各一包，核分屬毒品危害
    防制條例第二條第一項第一款之第一級毒品、第二款之第二級毒品，均應依同條
    例第十八條第一項前段之規定，併予沒收銷燬之；另扣案之注射針筒及斜削吸管
    各一支，係被告所有，且供其施用第一級毒品海洛因犯罪所用之物，業據被告於
    偵查及本院審理時供明在卷，應依刑法第三十八條第一項第二款之規定宣告沒收
    之。
據上論斷，應依刑事訴訟法第二百七十三條之一第一項、第二百九十九條第一項前段
，毒品危害防制條例第十條第一項、第二項、第十八條第一項前段，刑法第十一條、
第五十六條、第五十一條第五款、第三十八條第一項第二款，判決如主文。本案經檢
察官乙○○到庭執行職務。
中      華      民      國      九十三      年    十一    月      八    日
                                臺灣彰化地方法院刑事第一庭
                                    法      官  吳  永  梁
右正本證明與原本無異。
如不服本判決，應於判決送達後十日內，向本院提出上訴狀( 須附繕本 )。
                            法院書記官  陳  美  敏
中      華      民      國      九十三      年    十一    月    十一    日
附錄論罪科刑法條全文：
毒品危害防制條例第十條
施用第一級毒品者，處六月以上五年以下有期徒刑。
施用第二級毒品者，處三年以下有期徒刑。
